最高法院刑事判決　　　　　　九十四年度台上字第二八三四號
　　上　訴　人　甲○○
上列上訴人因偽造文書案件，不服台灣高等法院台南分院中華民
國九十三年十月十四日第二審更審判決（九十二年度上更(一)字第
四八六號，起訴案號：台灣台南地方法院檢察署七十五年度營偵
字第三六七號、七十五年度偵字第五三五二號），提起上訴，本
院判決如下：
    主  文
上訴駁回。
    理  由
按刑事訴訟法第三百七十七條規定：上訴於第三審法院，非以判
決違背法令為理由，不得為之。是提起第三審上訴，應以原判決
違背法令為理由，係屬法定要件。且必須依據卷內資料為具體之
指摘，並足據以辨認原判決已具備違背法令之形式，始屬相當。
本件原判決認定上訴人甲○○有原判決事實欄所載犯行，因而撤
銷第一審科刑判決，改判論處上訴人行使偽造私文書，足以生損
害於公眾及他人罪刑；及依牽連犯關係，從一重論處上訴人行使
偽造私文書，足以生損害於公眾及他人罪刑，已詳敘所憑之證據
及認定之理由。對於上訴人僅供承伊係設於台南縣新營市○○路
一六二號「連益汽車企業有限公司」負責人之事實，而矢口否認
有竊盜及行使偽造私文書犯行之所辯，何以係事後卸責之詞，不
足採信，均已依據卷內證據資料，逐一指駁、說明。且敘明上訴
人於民國七十六年十一月七日某時，在台中市○○路○段台中女
中校門前，竊取被害人羅居養所有車號000－0000號之自
小客車一輛，得手後為便利銷贓，即以新台幣六萬二千元代價向
余新週購入車號000－0000號同型車之舊車及其證件資料
，隨即將其所竊得之上開自小客車引擎號碼「ＹＬＮ－三０三Ｃ
Ｔ二九二二二」號燒平後，重打偽造為與其購入舊車相同之「Ｙ
ＬＮ－三０三ＤＸ三七一八二」號，並據以懸掛該舊車之車牌號
碼，足以生損害於羅居養及監理機關對車籍管理之正確性部分，
與已起訴之竊盜及行使偽造私文書部分，具有裁判上一罪關係，
為起訴效力所及，法院自得併予審判，其餘移送併案審理部分，
均非起訴效力所及，法院自不得加以審判，應退回原移送併辦機
關另為適當之處理，綦詳。所為合法之事實認定，俱有卷內證據
資料足憑，從形式上觀察，並無違背法令之情形存在。上訴意旨
置原判決上開明確論斷於不顧，徒以自己之說詞及執其在原審之
所辯，就事實審法院採證認事之職權行使及原審已詳加調查、理
由已說明之事項，為單純之事實上爭執，漫指其有證據調查未盡
、不載理由、理由矛盾、認定事實不依證據及違背經驗法則之違
背法令，核與法律規定得為上訴第三審理由，不相適合。至上訴
意旨另指原判決事實一方面認定上訴人以「無從認定係可供兇器
使用之工具」行竊車輛；另一方面認定上訴人攜帶兇器，但其所
憑之證據又付之闕如，有認定事實不依證據及證據上理由矛盾之
違法一節。經查原判決事實固認定上訴人先後三次行竊車輛行為
，均以「無從認定係可供兇器使用之工具」為之，理由內亦認定
上訴人所犯係刑法第三百二十條第一項之竊盜罪，先後三次竊盜
犯行，時間緊接，犯罪構成要件相同，顯係基於概括犯意反覆為
之，為連續犯，應依刑法第五十六條規定，論以一罪，並加重其
刑，所犯連續竊盜與行使偽造私文書二罪，有方法結果之牽連關
係，應從一重之行使偽造私文書罪處斷，並無認定上訴人攜帶兇
器犯罪，此部分上訴意旨顯非依據卷內資料執以指摘之適法上訴
第三審理由。衡以上述說明，應認其上訴為違背法律上之程式，
予以駁回。
據上論結，應依刑事訴訟法第三百九十五條前段，判決如主文。
中　　華　　民　　國　九十四　年　　五　　月　二十七　日
                      最高法院刑事第十一庭
                          審判長法官  洪　清　江
                                法官  石　木　欽
                                法官  李　伯　道
                                法官  韓　金　秀
                                法官  林　勤　純
      本件正本證明與原本無異
                                      書  記  官
中　　華　　民　　國　九十四　年　　六　　月　　六　　日
                                                      Ｋ
